臺灣新竹地方法院刑事判決
109年度原訴字第20號
公  訴  人  臺灣新竹地方檢察署檢察官
被      告  陳邵軍




指定辯護人  蔡健新律師（義務辯護律師）
上列被告因違反毒品危害防制條例案件，經檢察官提起公訴（10
8年度偵字第13724號）及移送併辦（109年度偵字第6067號），
本院判決如下：
    主  文
陳邵軍犯附表各編號「罪名、宣告刑」欄所示之罪，各處如附表
各編號「罪名、宣告刑」欄所示之刑。應執行有期徒刑捌年貳月
。
扣案之OPPO廠牌手機壹支（行動電話門號：0000000000），沒收
。
    事  實
一、陳邵軍明知海洛因係毒品危害防制條例第2條第2項第1款所
    規範之第一級毒品，甲基安非他命係毒品危害防制條例第2
    條第2項第2款所規範之第二級毒品，亦為藥事法第22條第1
    項第1款所規範之禁藥，依法不得持有、販賣，為免費施用
    毒品，竟與陳志龍、侯桂妍共同意圖營利（所涉共同販賣第
    一、二級毒品罪嫌部分，業經本院另行判決），基於販賣第
    一、二級毒品之犯意聯絡，先由陳志龍、侯桂妍以持用之00
    00000000號、0000000000號、0000000000號行動電話與購買
    毒品者聯絡，再聯絡陳邵軍持用之0000000000號行動電話，
    推由陳邵軍於附表各編號所示之時間、地點，以附表各編號
    所示之交易數量、價格，分別販賣海洛因、甲基安非他命予
    呂學霖、胡中徽、黃嫦娥、范博傑等人施用，陳邵軍再將收
    取款項交予陳志龍、侯桂妍。嗣經警依本院核發通訊監察書
    執行通訊監察後，於108年12月23日持臺灣新竹地方檢察署
    （下稱新竹地檢署）檢察官依法核發之拘票執行拘提，於同
    日下午3時50分許，在呂學霖位於新竹縣○○鎮○○里○○○0鄰00
    號居所處，當場拘獲陳邵軍，經呂學霖、陳邵軍同意搜索，
    當場扣得陳邵軍所有供販賣毒品所用之前開0000000000號行
    動電話1支（含晶片卡1張）。
二、案經新竹地檢署檢察官指揮臺北市政府警察局中山分局、新
    竹縣政府警察局偵查起訴。　　　　
    理  由
壹、程序事項
　　按被告以外之人於審判外之言詞或書面陳述，除法律有規定
    者外，不得作為證據，刑事訴訟法第159條第1項固有明文；
    惟被告以外之人於審判外之陳述，雖不符同法第159條之1至
    之4規定，而經當事人於審判程序同意作為證據，法院審酌
    該言詞陳述或書面陳述作成時之情況，認為適當者，亦得為
    證據。又當事人、代理人或辯護人於法院調查證據時，知有
    第159條第1項不得為證據之情形，而未於言詞辯論終結前聲
    明異議者，視為有前項之同意，同法第159條之5亦定有明文
    。被告及其辯護人於本院準備、審理程序中，對於本案相關
    證人之證述暨相關具傳聞性質之證據資料之證據能力，均表
    示無意見，且迄於言詞辯論終結前亦未聲明異議，本院審酌
    本案證人之陳述及證據資料作成時之情況，核無違法取證或
    其他瑕疵，認為以之作為證據為適當，是依刑事訴訟法第15
    9條之5規定，前述證人於審判外之陳述及相關證據資料，自
    均得作為證據。
貳、實體事項
一、認定犯罪事實所根據之證據及理由：
    上揭犯罪事實，業據被告陳邵軍於警詢、偵查、本院訊問程
    序、準備程序及審理程序中均坦承不諱（見108年度偵字第1
    3724號卷【下稱13724號偵卷】卷一第173頁、第174至184頁
    、卷二第221至222頁、第250至252頁、第266至267頁，108
    年度聲羈字第290號卷第91至95頁，109年度偵聲字第12號卷
    第67至68頁，109年度原訴字第20號卷【下稱20號原訴卷】
    卷三第21至30頁、第63至87頁），核與證人呂學霖、胡中徽
    、黃嫦娥、王美蘭、劉松煌、范博傑、陳耀泉、證人即同案
    被告陳志龍、侯桂妍於警詢、偵查中之證述大致相符（見108
    年度他字第2384號他卷【下稱2384號他卷】第39至48頁、第
    77至81頁、第84至98頁、第100至103頁、第121至128頁、第
    105至110頁、第171至174頁、第183至190頁、第216至223頁
    、第230至237頁、第284至286頁、第288頁、第292至295頁
    ，13724號偵卷卷一第10至13頁、第14至35頁、第39至41頁
    、第42至59頁、第173至184頁、第183至190頁、卷二第221
    、222頁、第248、249頁、第250至252頁、第255至256頁、
    第266至267頁、第323至364頁、第323至364頁，109年度偵
    字第11650號卷【下稱11650號偵卷】第24至35頁、第40至53
    頁、第84至89頁、第90至93頁，108年度聲羈字第290號卷第
    53至60頁、第73至77頁），並有108年8月14日通訊監察譯文
    3通、108年11月9日通訊監察譯文4通、證人胡中徽之108年1
    0月8日通訊監察譯文3通、證人黃嫦娥之108年10月7日通訊
    監察譯文4通、證人范博傑之108年11月21日通訊監察譯文1
    通、臺灣新竹地方法院108年聲監字第231、283、284、349
    、350、435、468、469、470號；108年聲監續字第504、582
    、583、584、644、645、710、711、712、713、773、774、
    776、854號通訊監察書各1份、桃園市政府警察局龍潭分局
    搜索扣押筆錄、扣押物品目錄表（呂學霖）1份、臺北市政
    府警察局中山分局搜索扣押筆錄、扣押物品目錄表（陳志龍
    ）1份、臺北市政府警察局中山分局搜索扣押筆錄、扣押物
    品目錄表（陳志龍、侯桂妍）1份、臺北市政府警察局中山
    分局109年11月18日北市警中分刑字第1093057820號函及其
    附件1份、臺灣桃園地方檢察署109年11月19日桃檢俊萬109
    偵11631字第1099124025號函1份等件附卷可佐（見13724號
    偵卷卷一第18頁背面、第64至68頁、第72至76頁、第187頁
    、第190至192頁，108年度他字第2384號卷【下稱2384號他
    卷】第62頁、第90頁、第191頁，108聲監字第664號卷，20
    號原訴卷第259至281頁、第283頁），並有門號0000000000
    號行動電話1支（含sim卡）扣案可證（扣押物品目錄表見23
    84號他卷第138頁），足徵被告上開具任意性之自白，應與
    事實相符，可以採信。是以，被告上揭犯行，均堪認定，均
    應予依法論科。
二、論罪科刑
（一）按行為後法律有變更者，適用行為時之法律，但行為後之
      法律有利於行為人者，適用最有利於行為人之法律，刑法
      第2條第1項定有明文。被告行為後，毒品危害防制條例第
      4條2項、第17條第2項業經立法院修正，並由總統於109年
      1月15日以總統華總一義字第10900004091號令修正公布，
      於同年7月15日生效。修正前毒品危害防制條例第4條第1
      項及第2項分別係規定：「製造、運輸、販賣第一級毒品
      者，處死刑或無期徒刑；處無期徒刑者，得併科新臺幣2
      千萬元以下罰金」、「製造、運輸、販賣第二級毒品者，
      處無期徒刑或7年以上有期徒刑，得併科新臺幣1千萬元以
      下罰金」，修正後分別係規定：「製造、運輸、販賣第一
      級毒品者，處死刑或無期徒刑；處無期徒刑者，得併科新
      臺幣3千萬元以下罰金」、「製造、運輸、販賣第二級毒
      品者，處無期徒刑或10年以上有期徒刑，得併科新臺幣1
      千5百萬元以下罰金」，修正後係提高最低法定刑及罰金
      刑，經比較結果，新法並未較為有利於行為人，自應適用
      行為時即修正前之規定論處。
（二）核被告附表各編號所示之犯行，均係犯修正前毒品危害防
      制條例第4條第2項之販賣第二級毒品罪。其販賣第一、二
      級毒品前，持有第一、二級毒品之低度行為，為其各次販
      賣之高度行為所吸收，均不另論罪。被告與同案被告陳志
      龍、侯桂妍，就附表各編號所示之犯行，有犯意聯絡及行
      為分擔，應論以共同正犯。被告所犯上開各罪間，犯意各
      別，行為互殊，應予分論併罰。
（三）被告前因公共危險案件，於107年間經臺灣新北地方法院
      以107年度原交簡字第90號判決處有期徒刑2月，併科新臺
      幣（下同）1萬元確定，於107年10月31日執行完畢，有臺
      灣高等法院被告前案紀錄表1份在卷足參，被告於受有期
      徒刑執行完畢後，5年內故意再犯本件有期徒刑以上之罪
      ，均為累犯，本院參酌司法院大法官釋字第775號解釋意
      旨，認被告前已入監矯正，理應改過遷善，遠離毒品，竟
      又再犯本案販賣之重罪，已堪認其刑罰反應力薄弱，均爰
      依刑法第47條第1項規定，加重其最低本刑。
（四）刑之減輕事由：
　　1.被告所為上開犯行，於警詢、偵查及本院審理時均自白犯
      罪，合於毒品危害防制條例第17條第2項自白減刑之要件
      ，均應依前開規定減輕其刑。
　　2.又法院於面對不分犯罪情節如何，概以重刑為法定刑者，
      於有情輕法重之情形時，在裁判時本有刑法第59條酌量減
      輕其刑規定之適用，以避免過嚴之刑罰（司法院大法官會
      議釋字第263號解釋意旨參照），亦即法院為避免刑罰過
      於嚴苛，於情輕法重之情況下，應合目的性裁量而有適用
      刑法第59條酌量減輕被告刑度之義務。又刑法第59條規定
      犯罪之情狀顯可憫恕者，得酌量減輕其刑，其所謂「犯罪
      之情狀」，與同法第57條規定科刑時應審酌之一切情狀，
      並非有截然不同之領域，於裁判上酌減其刑時，應就犯罪
      一切情狀（包括第57條所列舉之10款事項），予以全盤考
      量，審酌其犯罪有無顯可憫恕之事由，即有無特殊之原因
      與環境，在客觀上足以引起一般同情，以及宣告法定最低
      度刑，是否猶嫌過重等等，資為判斷，且適用刑法第59條
      酌量減輕其刑時，並不排除同法第57條所列舉10款事由之
      審酌（最高法院70年度第6次刑事庭會議決議、95年度台
      上字第6157號、100年度台上字第2855號、第3301號判決
      意旨參照）。又按，販賣毒品之人，其原因動機各人不一
      ，犯罪情節未必盡同，或有大盤毒梟者，亦有中、小盤之
      分，其販賣行為所造成危害社會之程度自屬有異，法律科
      處此類犯罪，所設之法定最低本刑卻相同，不可謂不重。
      於此情形，倘依其情狀處以相當之有期徒刑，即足以懲儆
      ，並可達防衛社會之目的者，自非不可依客觀之犯行與主
      觀之惡性二者加以考量其情狀，是否有可憫恕之處，適用
      刑法第59條之規定酌量減輕其刑，期使個案裁判之量刑，
      能斟酌至當，符合比例原則。經查：被告雖販賣毒品，戕
      害國民健康，助長施用毒品惡習，其行為雖實屬不該，惟
      被告販賣次數不多，且對象亦均為特定，次數及對象均甚
      少，又其販賣毒品數量及獲利甚為微薄，所為均係小額交
      易，亦僅獲得同案被告陳志龍提供免費施用之利益，顯係
      毒品交易之下游邊緣，其惡性情節較諸大量走私進口或長
      期販賣毒品之「大盤」、「中盤」毒販多所差異，對於他
      人及國家社會侵害之程度非屬重大，又被告已對自己被訴
      犯罪之事實自白，態度良好，對於刑事妥速審判法所要求
      之促進訴訟功能頗有助益，是本院認被告之犯罪情節與其
      所犯法定刑相較，實有「情輕法重」之憾，另參照司法院
      大法官會議釋字第263號解釋之意旨，並依被告客觀之犯
      行與主觀之惡性二者加以考量，本院審酌再三，認客觀上
      足以引起社會上一般人之同情，顯有堪資憫恕之處，因而
      認縱處以適用毒品危害防制條例第17條第2項規定減輕其
      刑後之最低度刑猶嫌過重，爰依刑法第59條之規定，就被
      告所為各次犯行，均遞減輕其刑。
（五）爰以行為人之責任為基礎，審酌販賣毒品乃毒害之源頭，
      其源不斷，流毒他人，非僅生命、身體受其侵害，造成人
      民生命健康受損之成癮性及危險性，而染上毒癮者為索得
      吸毒之資，甚至甘冒竊盜、搶奪及強盜等財產犯罪之風險
      ，造成社會治安嚴重敗壞，影響所及，非僅他人之生命、
      身體將可能遭受侵害，社會、國家法益亦不能倖免，當非
      個人生命、身體法益所可比擬，而被告明知海洛因及甲基
      安非他命分別為管制之第一級毒品、第二級毒品，卻仍販
      賣毒品予他人，所為足以擴散毒品並增加施用毒品人口，
      戕害購毒者之身心健康，並考量被告販賣毒品之種類、次
      數、數量、行為態樣、金額，暨被告自始至終均坦承全部
      犯行之犯後態度；兼衡被告自述國小畢業之智識程度，曾
      做過板模、汙水工程，目前在家中做加工業，離婚有2名
      子女，均由前妻撫養，與母親、姪子同住，經濟情況不好
      ，沒有負債等一切情狀，分別量處如附表各編號「罪名、
      宣告刑」欄所示之刑，及定如主文欄所示之應執行刑，以
      資懲儆。
三、沒收：　　
　　扣案之OPPO廠牌行動電話1支（門號：0000000000號，含SIM
    卡），為被告所有，且係供其等為販賣毒品犯行所用於聯繫
    之物，應依毒品危害防制條例第19條第1項及刑法第38條第2
    項之規定，宣告沒收。　
據上論斷，應依刑事訴訟法第299條第1項前段，判決如主文。
本案經檢察官廖啟村提起公訴及移送併辦，檢察官黃瑞盛、葉益
發到庭執行職務。
中　　華　　民　　國　　110 　年　　10　　月　　15　　日
                  刑事第七庭    審判長法　官  馮俊郎
                                      法  官  王子謙
                                      法  官  王榮賓
以上正本證明與原本無異。  
如不服本判決應於收受送達後20日內向本院提出上訴書狀，並應
敘述具體理由；其未敘述上訴理由者，應於上訴期間屆滿後20日
內向本院補提理由書（均須按他造當事人之人數附繕本）「切勿
逕送上級法院」。
中　　華　　民　　國　　110 　年　　10　　月　　15　　日
                                      書記官  蘇鈺婷
附錄本案論罪科刑法條：
毒品危害防制條例第4條（修正前）
製造、運輸、販賣第一級毒品者，處死刑或無期徒刑；處無期徒
刑者，得併科新臺幣二千萬元以下罰金。
製造、運輸、販賣第二級毒品者，處無期徒刑或七年以上有期徒
刑，得併科新臺幣一千萬元以下罰金。
製造、運輸、販賣第三級毒品者，處七年以上有期徒刑，得併科
新臺幣七百萬元以下罰金。
製造、運輸、販賣第四級毒品者，處五年以上十二年以下有期徒
刑，得併科新臺幣三百萬元以下罰金。
製造、運輸、販賣專供製造或施用毒品之器具者，處一年以上七
年以下有期徒刑，得併科新臺幣一百萬元以下罰金。
前五項之未遂犯罰之。

附表：
編號 交易對象及持用門號 時間 地點 交易方式 毒品種類、數量 金額（單位：新臺幣） 證據 罪名、宣告刑及沒收 1 呂學霖     108年11月9日20時許、23時15分許。 呂學霖位於新竹縣○○鎮○○○○○○0鄰00號居所處 先由呂學霖聯絡陳志龍，因陳志龍不在家，陳志龍以持用之0000000000號行動電話與陳邵軍持用之0000000000號行動電話聯絡，叫陳邵軍將8.5公克甲基安非他命交予呂學霖，因尚差9公克，陳邵軍遂聯絡侯桂妍持用0000000000號行動電話，侯桂妍即將9公克甲基安非他命交予陳邵軍，由陳邵軍交予呂學霖後，將款項收回交予陳志龍。 甲基安非他命2包，共17.5公克重。 1萬4,000元 1.被告陳志龍、侯桂妍、陳邵軍之自白。 2.證人呂學霖於警詢時及偵查中之證述。 3.108年11月9日通訊監察譯文4通。 陳邵軍共同販賣第二級毒品，累犯，處有期徒刑貳年。 2 胡中徽     108年10月8日20時45分許。 胡中徽位於桃園市○○區○○○000號4樓501室租屋處  胡中徽與陳志龍持用之0000000000號行動電話聯絡後，由陳志龍與陳邵軍出面交易。 海洛因1包，0.45 公克。 2,000元 1.被告陳志龍、侯桂妍之自白、被告陳邵軍之供述。 2.證人胡中徽於警詢時及偵查中之證述。 3.108年10月8日通訊監察譯文5通。 陳邵軍共同販賣第一級毒品，累犯，處有期徒刑柒年柒月。 4 黃嫦娥    108年10月7日19時許。 黃嫦娥位於園市○○區○○○000號4樓之2租屋處樓下 黃嫦娥以持用之號行動電話與陳志龍持用之0000000000號行動電話聯絡後，由陳志龍指示陳邵軍出面交易。 海洛因1包，0.4公 克。 2,000元 1.被告陳志龍、侯桂妍、陳邵軍之自白。 2.證人黃嫦娥於警詢時及偵查中之證述。 3.108年10月7日通訊監察譯文2通。 陳邵軍共同販賣第一級毒品，累犯，處有期徒刑柒年柒月。 4 范博傑     108年11月21日17時30分。 范博傑位於桃園市○○區○○○街00號2樓住處外面 范博傑與侯桂妍、陳志龍持用之0000000000號行動電話聯絡後，由陳志龍與陳邵軍出面交易。 海洛因1包，0.1公克。 1,000元 1.被告陳志龍、侯桂妍之自白。 2.證人范博傑於警詢時及偵查中之證述。 3.108年11月21日通訊監察譯文1通。 陳邵軍共同販賣第一級毒品，累犯，處有期徒刑柒年柒月。